臺灣高雄地方法院刑事判決　　　　　　　96年度易字第3665號
公　訴　人　臺灣高雄地方法院檢察署檢察官
被　　　告　乙○○
上列被告因竊盜等案件，經檢察官提起公訴（96年度偵緝字第35
40號），本院判決如下：
    主  文
乙○○連續竊盜，處有期徒刑捌月，減為有期徒刑肆月，如易科
罰金，以銀元佰元即新台幣玖佰元折算壹日。
    事  實
一、乙○○與甲○○原係男女朋友，2 人於民國93年間同住在高
    雄市○○區○○路442 之1 號住處，乙○○竟基於意圖為自
    己不法所有之概括犯意，先於93年間之不詳時間，趁甲○○
    上班外出之際，在上址住處內竊取甲○○所有之金飾4 件（
    共計約1 兩5 錢重），復於93年11月29日前某日，在上址竊
    取甲○○所有之郵局帳號00000000000000號帳戶之金融卡1
    張，並基於意圖為自己不法所有之準詐欺犯意，自93年11月
    29日起至93年12月7 日間止，持上開竊得之金融卡，在不詳
    地點，以將提款卡插入提款機並輸入密碼之不正方法，連續
    盜領8 次，金額依序為新台幣（下同）1,000 元、1,000 元
    、3,000 元、3,000 元、1,000 元、1,000 元、2,000 元及
    2,000 元，共計盜領1 萬4,000 元，使該提款機之辨識系統
    對真正持卡人之識別陷於錯誤而如數支付現金，另於93年11
    月29日起至93年12月7 日間之某日，在上址住處前，竊取甲
    ○○所有之車牌號碼YDQ-787 號重型機車，嗣並將該車典當
    得款2 萬元後花用殆盡。嗣經甲○○發覺有異而查悉上情。
二、案經甲○○訴由台灣高雄地方法院檢察署檢察官偵查起訴。
    理  由
一、上開犯罪事實業據被告乙○○於偵查及本院審理中供承不諱
    ，並有告訴人甲○○上開郵局存摺交易明細影本1 份附卷可
    資佐證，罪證明確，被告犯行堪以認定。
二、按行為後法律有變更者，適用行為時之法律，但行為後之法
    律有利於行為人者，適用最有利於行為人之法律，係為現行
    刑法第2 條第1 項所明文。此條規定乃與刑法第1 條罪刑法
    定主義契合，係規範行為後法律變更所生新舊法律比較適用
    之準據法，並無新舊法比較之問題，應一律適用裁判時之現
    行刑法第2 條規定以決定適用之刑罰法律，先予辨明。又本
    次刑法修正之比較新舊法，應就罪刑有關之共犯、未遂犯、
    想像競合犯、牽連犯、連續犯、結合犯，以及累犯加重、自
    首減輕暨其他法定加減原因（如身分加減）與加減例等一切
    情形，綜其全部罪刑之結果而為比較；且易科罰金之折算標
    準，新法施行後，亦應依新法第2條 第1 項之規定，適用罪
    有利於行為人之法律，最高法院95年度第8 次刑庭會議決議
    可資參照。查被告行為後，刑法第55條及第56條均經修正，
    修正前第55條後段牽連犯之規定，係將被告有牽連關係之數
    行為從一重處斷，修正前第56條連續犯之規定，則係將被告
    連續之數行為以一罪論，但得加重其刑至二分之一，較之刑
    法修正後刪除上開條文，被告各行為應併合處罰之規定而言
    ，修正後刑法並未較有利於被告，又本件被告犯罪時之刑法
    第41條第1 項前段規定：「犯最重本刑為5 年以下有期徒刑
    以下之刑之罪，而受6 個月以下有期徒刑或拘役之宣告，因
    身體、教育、職業、家庭之關係或其他正當事由，執行顯有
    困難者，得以1 元以上3 元以下折算1 日，易科罰金。」，
    另依現行法規所定貨幣單位折算新臺幣條例第2 條規定，現
    行法規所定金額之貨幣為圓、銀元或元者，以新臺幣元之3
    倍計算，及依修正前罰金罰鍰提高標準條例第2 條（現已刪
    除）規定，依刑法第41條易科罰金者，就其原定數額提高為
    100 倍折算1 日，故被告行為時之易科罰金折算標準，得以
    銀元100 元以上300 元以下折算1 日，經折算為新臺幣後，
    應以新臺幣300 元以上900 元以下折算1 日。惟95年7 月1
    日修正公布施行之刑法第41條第1 項前段則規定：「犯最重
    本刑為5 年以下有期徒刑以下之刑之罪，而受6 個月以下有
    期徒刑或拘役之宣告者，得以新臺幣1000元、2000元或3000
    元折算1 日，易科罰金。」比較修正前後之易科罰金折算標
    準，修正後之規定，並未較有利於被告；綜上所述，則應依
    刑法第2 條第1 項前段，適用修正前刑法第56條、第55條及
    第41條第1 項前段規定。
三、核被告所為，係分別犯刑法第320 條第1 項之竊盜罪、同法
    第339 條之2 第1 項之準詐欺罪。被告之竊盜及準詐欺之犯
    行，時間緊接，觸犯構成要件相同之罪名，顯係基於概括犯
    意為之，為連續犯，均應依修正前刑法第56條之規定，以一
    罪論，並加重其刑。又被告所犯上開竊盜及準詐欺2 罪間，
    有方法、目的之牽連關係，應依修正前刑法第55條之規定，
    從一重之竊盜罪論處。審酌被告正值青年，竟不知上進，不
    思以己力正當謀生，反圖不勞而獲，行為實屬不該，惟所生
    損害尚非鉅大，犯罪後坦承罪行態度良好等一切情狀，量處
    如主文所示之刑。又被告所犯上開犯罪，係於96年4 月24日
    以前所為，合於中華民國96年罪犯減刑條例第2 條第1 項第
    3 款之規定，應減其宣告刑二分之一，並定其易科罰金之折
    算標準。
四、又本件被告所犯係死刑、無期徒刑、最輕本刑為3 年以上有
    期徒刑以外之罪，其於準備程序中就被訴事實為有罪之陳述
    ，經法官告知簡式審判程序之旨，並聽取公訴人、被告之意
    見後，本院認為適宜由受命法官獨任進行簡式審判程序，附
    予敘明。
據上論斷，應依刑事訴訟法第273條之1第1項、第299條第1項前
段，刑法第2 條第1 項、第320 條第1 項、第339 條之2 第1 項
、修正前第56條、第55條、第41條第1 項前段，廢止前罰金罰鍰
提高標準條例第2 條，中華民國96年度罪犯減刑條例第2 條第1
項第3 款、第7 條，判決如主文。
中　　華　　民　　國　　96　　年　　11　　月　　30　　日
                  刑事第四庭    法　官  林俊寬
以上正本證明與原本無異。
如不服本判決應於收受本判決後10日內向本院提出上訴書狀，並
應敘述具體理由，如未敘述上訴理由者，應於上訴期間屆滿後20
日內補提理由書狀於本院（均須按他造當事人之人數附繕本）「
切勿逕送上級法院」。
中　　華　　民　　國　　96　　年　　11　　月　　30　　日
                                書記官  林香如
附錄法條：
中華民國刑法第320條
（普通竊盜罪、竊佔罪）
意圖為自己或第三人不法之所有，而竊取他人之動產者，為竊盜
罪，處5 年以下有期徒刑、拘役或5 百元以下罰金。
意圖為自己或第三人不法之利益，而竊佔他人之不動產者，依前
項之規定處斷。
前二項之未遂犯罰之。
中華民國刑法第339條之2
（違法由自動付款設備取得他人之物之處罰）
意圖為自己或第三人不法之所有，以不正方法由自動付款設備取
得他人之物者，處3 年以下有期徒刑、拘役或1 萬元以下罰金。
以前項方法得財產上不法之利益或使第三人得之者，亦同。
